臺灣臺中地方法院臺中簡易庭民事判決
110年度中簡字第2846號
原      告  曾正宗  
被      告  蔡昀庭  
上列當事人間請求損害賠償事件，本院於民國110年12月10日言
詞辯論終結，判決如下：
    主      文
一、被告應給付原告新臺幣22,800元及自民國110年10月30日起
    至清償日止，按年息百分之5計算之利息。
二、原告其餘之訴駁回。
三、訴訟費用新臺幣1,880元，其中新臺幣241元由被告負擔，餘
    由原告負擔。
四、本判決原告勝訴部分得假執行。
    事實及理由
一、原告主張：被告因與原告前有細故，而於民國110年1月24日
    17時34分許，基於侵入住居及毀損之犯意，趁原告及其家人
    外出不在家時，無故侵入原告位於臺中市○區○○路0段0巷00
    號住宅大門內之庭院，持木板砸毀原告所有置於該處之雨傘
    1支、腳踏車1臺及腳踏車安全帽1個，致該雨傘支架斷裂、
    腳踏車車頭掉漆及腳踏車安全帽破裂而不堪使用，足以生損
    害於原告。被告上開行為，遭臺灣臺中地方檢察署檢察官以
    涉犯刑法第 306條第1項無故侵入住宅罪及第354條之毀損罪
    提起公訴（想像競合論以一罪），嗣經鈞院判處拘役40日，
    得易科罰金確定在案（本院110年度中簡字第1964號）。爰
    依民法第184 條第1項前段、第195條第1項及第196條侵權行
    為之規定，請求被告賠償雨傘新臺幣（下同）300元、捷安
    特牌安全帽500元、捷安特腳踏車8,000元，合計8,800元（
    毀損部分）及精神慰撫金170,000元（無故侵入住宅毀損部
    分），以上合計為178,800元。訴之聲明：被告應給付原告1
    78,800元及自起訴狀繕本送達翌日起至清償日止，按年息5%
    計算之利息。
二、被告則辯稱略以：對刑案認定之事實沒有意見，但本件肇因
    係因停車糾紛而起，並非單純被告一方之錯，且被告於事發
    後曾向原告私下道歉，被告並告知私人恩怨不會對原告妻小
    、寵物有任何行為。另對原告請求之金額，其中雨傘300元
    、捷安特安全帽500元部分，被告不爭執。原告所列腳踏車8
    ,000元部分，該金額為整車購入之金額，而依刑事案件認定
    之事實，該腳踏車僅係車頭一處落漆，並無毀損車體致無法
    使用，應以回復原狀為原則，而烤漆修補市價為1,200元至2
    ,000元不等，請鈞院斟酌。又原告請求之慰撫金過高，且訴
    訟整體拖延多月，是為新冠肺炎疫情所影響，若因此導致原
    告心情不快長達9月，非被告所為。再者，被告請求原告拆
    除監視器與本案並無關連等語。並聲明：原告之訴駁回，如
    受不利益之判決，願供擔保請准宣告免為假執行。
三、得心證之理由：
  ㈠原告主張之上開事實，已為本院110年度中簡字第1964號刑事
    判決所確認，經本院調閱上開刑事電子卷證（含臺灣臺中地
    方檢察署107年度偵字第9266號偵查卷）無訛，且為被告所
    不爭執，依本院調查證據之結果，則原告之主張，自堪信為
    真實。
  ㈡按因故意或過失，不法侵害他人之權利者，負損害賠償責任
    ；不法侵害他人之身體、健康、名譽、自由、信用、隱私、
    貞操，或不法侵害其他人格法益而情節重大者，被害人雖非
    財產上之損害，亦得請求賠償相當之金額。又不法毀損他人
    之物者，應向被害人賠償其物因毀損所減少之價值，民法第
    184條第1項前段、第195條第1項前段及第196 條，分別定有
    明文。本件被告既侵害原告之隱私權（無故侵入住宅部分）
    及物之所有權，則原告自可為上開之請求，爰審酌如下。
  ⑴按以，負損害賠償責任者，除法律另有規定或契約另有訂定
    外，應回復他方損害發生前之原狀。第1 項情形，債權人得
    請求支付回復原狀所必要之費用，以代回復原狀。民法第21
    3條第1項、第3 項，亦分別定有明文。原告主張被告毀損原
    告所有雨傘（價值300元）、捷安特安全帽（價值500元）部
    分既為被告所不爭執，原告請求雨傘、捷安特安全帽之價值
    合計800元，自屬有據。另原告主張捷安特腳踏車車頭掉漆
    而不堪使用一節，然依刑事案件中認定而為兩造所不爭執之
    事實，捷安特腳踏車僅係車頭掉漆，而未達全車不堪使用之
    情狀，是原告就此部分應僅得請求回復原狀即腳踏車車頭烤
    漆之費用，則本院衡以一般常情及經驗法則，參酌民事訴訟
    法第222條第2項之規定，認為原告主張此部分所受之損失為
    2,000元，堪可信為真實。是原告就毀損部分（雨傘、捷安
    特安全帽、捷安特腳踏車）得請求之金額合計為2,800元。
  ⑵按慰藉金之賠償須以人格權遭遇侵害，使精神上受有痛苦為
    必要，其核給之標準固與財產上損害之計算不同，然非不可
    斟酌雙方身分資力與加害程度，及其他各種情形核定相當之
    數額（最高法院51年臺上字第223 號判例要旨參照）。本院
    衡以原告為大學畢業，從事商業，月收入約10萬元，名下無
    不動產；被告為大學畢業，目前無工作，名下有不動產、股
    利所得、利息所得，此業經兩造陳明在卷（見本院卷第76頁
    ），且有本院稅務電子閘門資料查詢表存卷可參，及斟酌
　　原告所受損害情況及被告侵害隱私權之手段，認為原告之精
    神上損害於20,000元之慰撫金應為相當。
四、從而，原告本於民法第184條第1項前段、第195條第1項前段
    及第196條侵權行為之法律關係，於22,800元（即20,000元＋
    2,800元＝22,800元）範圍內之請求為有理由，逾此範圍外之
    請求，洵屬無據。綜上所述，本件原告請求被告給付22,800
    元及自起訴狀繕本送達之翌日即110年10月30日（送達證書
    見本院卷第29頁，110年10月19日寄存於臺中市政府警察局
    第二分局立人派出所，110年10月29日生效）起至清償止，
    按年息5%計算之法定遲延利息，於法有據，應予准許，爰為
    判決如主文第1 項所示。至原告逾上開部分之請求於法無據
    ，不應准許，應予駁回，爰為判決如主文第2 項所示。
五、本件係就民事訴訟法第427條第1項訴訟適用簡易程序為被告
    敗訴之判決，原告勝訴部分爰依民事訴訟法第389條第1項第
    3款規定，依職權宣告假執行。又被告亦陳明願供擔保請准
    宣告假執行，爰亦酌定金額宣告之。　　
六、本件事證已臻明確，兩造其餘攻擊防禦方法及所舉證據，經
    審酌結果，與本件判決結論均無影響，爰不一一論述，附此
    敘明。
七、訴訟費用負擔之依據：依民事訴訟法第79條。
中　　華　　民　　國　　111 　年　　1 　　月　　21　　日
                          臺灣臺中地方法院臺中簡易庭
                                  法　官　張清洲
以上為正本，係照原本作成。
如不服本判決，應於送達後二十日內，向本院提出上訴狀並表明
上訴理由，如於本判決宣示後送達前提起上訴者，應於判決送達
後二十日內補提上訴理由書（須附繕本）。如委任律師提起上訴
者，應一併繳納上訴審裁判費。
中　　華　　民　　國　　111 　年　　1 　　月　　21　　日
                                  書記官  陳慧津